# 二次关联方销售未实现毛利确认递延所得税资产的税率问题

提问人：pjlsmile001 时间：2019-05-07 19:41:14
期末 P公司和 R公司均有存货结存，并且双方税率不同，这种情况下可抵扣暂时性差异应用哪个税率确定呢？

回答人：chenyiwei
分别用资产所在方的适用税率，即其中 70%用 P 的税率，30% 用 R的税率。